# 收入确认时点

提问人：691071920 时间：2023-07-07 15:39:57
公司是设备销售企业，设备需要调试验收，如果销售合同约定，标的物所有权自款汇入供方时起转移，但需求方未履行支付价款义务的，标的物所有权属于供方所有。虽然合同有类似约定，但客户不付款的可能性很小，
如果有类似的表述，收入确认时点还能是验收通过后吗，

回答人：chenyiwei
“付款转移控制权”的约定，只是为了保证卖方的货款回收而采取的保护性措施。在确保买方基本不会在付款方面发生违约的情况下，该约定不影响卖方的收入确认时点的判断。